

o deimerorjuela@hotmail.com



Cra. 9 este # 38-23 Soacha



3017079111

### HABILIDADES TECNICAS

SQL Avanzado GitHub Intermedio

Java Básico

HTML Avanzado CSS Avanzado

Intermedio Python

## **EDUCACIÓN**

### **INGENIERIA DE SISTEMAS**

Institución Universitaria de Colombia 2021 - Actualmente

## TECNICO EN ANALISIS Y DISEÑO DE BD

Fundación Universitaria Compensar 2018 - 2020

#### **CURSOS**

SCRUM FOUNDATION 2023 Certiprof

**INGLES BASICO** CET - Colsubsidio 2023

#### **PERFIL**

Ingeniero de Sistemas (en proceso de titulacion) con una sólida base en programación y desarrollo de software, enfocado en adquirir experiencia práctica y contribuir al crecimiento de proyectos tecnológicos.

Apasionado por la resolución de problemas complejos y el desarrollo de soluciones eficientes, con un enfoque orientado a resultados y mejora continua. Con una mentalidad proactiva, estoy comprometido a expandir mis habilidades técnicas y aplicarlas en entornos dinámicos.

### **EXPERIENCIA PROFESIONAL**

# **Gestor Soporte Distribuciones Molben** 2022 – Actualmente

Soporte a equipos de cómputo e impresoras, mantenimiento lógico y físico a los diferentes dispositivos con los cuales la compañía cuenta, actualización de programas y antivirus

# **Operador de Campo** Koala Andina LTDA 2020 - 2022

Implementación y mantenimiento de material publicitario en almacenes de cadena

## **Operador Soporte MIS** Fundación Universitaria Compensar 2020 - 2020

Brindar soporte a toda la comunidad educativa en lo que tiene que ver con instalación de programas, resolución de problemas a nivel personal con equipos de cómputo de la institución, entre otros, estos soportes de realizaban en sitio o remoto mediante herramientas como AnyDesk y Teams de Microsoft